【裁判字號】    98,審小上,148
【裁判日期】    981130
【裁判案由】    給付貨款
【裁判全文】
臺灣臺北地方法院民事裁定           98年度審小上字第148號
上  訴  人  台灣迪網科技有限公司
法定代理人  甲○○
被上訴人    瑞皇科技工程有限公司
法定代理人  乙○○
上列當事人間請求給付貨款事件，上訴人對於民國98年7月31日
本院臺北簡易庭98年度北小字第1265號第一審小額民事判決提起
上訴，本院裁定如下：
    主  文
上訴駁回。
第二審訴訟費用新臺幣壹仟伍佰元由上訴人負擔。
    理  由
一、按對於小額程序第一審裁判之上訴或抗告，非以其違背法令
    為理由，不得為之；上訴狀內應記載上訴理由，表明下列各
    款事項︰（一）原判決所違背之法令及其具體內容。（二）
    依訴訟資料可認為原判決有違背法令之具體事實，民事訴訟
    法第436條之24第 2項、第436條之25定有明文。又按對於小
    額程序之第一審裁判提起上訴時，如係以第一審判決有不適
    用法規或適用法規不當為上訴理由時，其上訴狀或理由書應
    有具體之指摘，並揭示該法規之條項或其內容。若係成文法
    以外之法則，應揭示該法則之旨趣；其為經驗法則、證據法
    則者，亦應具體指摘揭示該經驗法則或證據法則；倘為司法
    院解釋或本院之判決，則應揭示該判解之字號或其內容，上
    訴狀或理由書如未依此項方法表明者，即難認為已對小額程
    序之第一審判決之違背法令有具體之指摘，其上訴自難認為
    合法，最高法院71年台上字第314號及70年度台上字第720號
    判例參照。小額事件之上訴程序，並未準用同法第469條第6
    款規定，因之，判決不備理由或理由矛盾不得為小額事件上
    訴第二審之理由。
二、本件上訴意旨略以：上訴人於前審曾提出被上訴人於民國97
    年9月11日交貨後，上訴人於97年9月12日向外交部申請完工
    並報請驗收，但因被上訴人所交貨品（下稱系爭貨品）具有
    瑕疵，致訴外人外交部未能驗收，至 97年10月1日被上訴人
    維修完畢後，訴外人外交部始啟動驗收程序，訴外人外交部
    並於 97年10月1日被上訴人維修完畢後，依契約第15條之規
    定，於 7日內通知並促請上訴人完成尚未完成之事項，是係
    因系爭產品有瑕疵，始致外交部延後點收，且被上訴人延誤
    維修時間而導致整體工程進度延誤及被告損失，惟鈞院98年
    度北小字第1265號小額民事判決（下稱原審判決）對斟酌上
    訴人提出之前開證據之結果，其內容如何，與應證事實之關
    聯如何，以及取捨之原因如何，並未記明於原審判決中，依
    最高法院43年台上字第47號判例之意旨，得心證之理由，應
    記明於判決，是原審判決應為違法。另原審判決於第 8頁所
    述「由函文內容顯示，外交部並未表明原告所交付之不斷電
    系統本身有任何瑕疵，純係被告所承攬之工作上有上開缺失
    項目待改善... 」，依上訴人與訴外人外交部所簽訂之契約
    第15條之約定，訴外人外交部於 97年9月12日發文請求驗收
    ，則訴外人外交部應於 97年9月19日會同上訴人進行點收，
    但因被上訴人交付之系爭貨品具有瑕疵，致訴外人外交部未
    能進行驗收，迄至 97年10月1日維修完畢後始進行點收，原
    審判決指稱訴外人外交部不予驗收，與原告交付之系爭貨品
    無關，依經驗法則，訴外人外交部延誤至 97年10月7日始進
    行驗收，正好係維修完畢後（97年10月1日）7日內，訴外人
    外交部於函文中未提及系爭貨品瑕疵，係因系爭貨品已修復
    ，依經驗法則，上訴人應不可能因價值新台幣（下同）5,00
    0元之 9只110V電源插座及數張文件，而損失7萬多元，因訴
    外人外交部為工程之定作人，須經訴外人外交部之認可，始
    能確定定作物有無瑕疵，是依最高法院 69年台上字第771號
    判例意旨，原審判決並不符經驗法則云云。
三、經查，本件上訴人雖以原審判決就上訴人於原審提出之證據
    ，並未說明斟酌之結果，亦未說明其內容及取捨之原因，有
    判決不備理由之違背法令之情形。惟依前開規定，上訴人指
    摘原判決上開理由不備之事由，並不在得上訴之範圍，且縱
    使原審判決有上訴人所指不備理由之情形，以上訴人並未具
    體說明此節有何顯然足以影響判決結論可言，難認上訴人此
    部分上訴合法，況原審判決就交付之貨品有無瑕疵，已於事
    實及理由欄第四點具體說明被上訴人所交付之系爭貨品雖於
    系統螢幕顯示字體於無背光下呈現閃爍情形，但並非至完全
    無法識別程度，且字體閃爍對系統正常供電功能並未產生任
    何不利之影響，或使系爭貨品預定之品質、功能及使用上效
    用造成減損，訴外人外交部亦未表明系爭貨品有任何瑕疵，
    純係因上訴人承攬之工作有缺失項目待改善，致訴外人外交
    部不予驗收，進而認上訴人應給付貨款等，則原審判決之理
    由說明實非如上訴人所指摘，並未就上訴人於原審提出之證
    據為說明斟酌之結果，及未說明其內容及取捨之原因。上訴
    人主張原審判決就此有不備理由之情形，仍屬顯無理由。再
    者，上訴人雖以其不可能因價值5,000元之9只110V電源插座
    及數張文件，而損失 7萬多元，並以之主張原審判決違背經
    驗法則，惟對關於原審判決違背何一經驗法則之具體內容，
    並未見上訴人為具體指摘，所述者僅係就原審法院依爭點調
    查結果所為證據之取捨、事實之認定為指摘，尚難認此部分
    上訴人已有合法指摘原審判決違背法令之情事。因之，上訴
    人既有未合法表明原審判決有違背法令之違誤，即難認其已
    合法表明上訴理由，揆諸首揭判例意旨及說明，應認其上訴
    為不合法，本院即毋庸命其補正，逕以裁定駁回其上訴。
四、本件第二審訴訟費用額，確定為如主文第2項所示。
五、據上論結，本件上訴不合法，依民事訴訟法第436條之32第
    1項、第2項、第444條第1項前段、第436條之19第1項、第95
    條、第78條，裁定如主文。
中    華    民    國    98    年    11    月    30    日
                  民事第六庭  審判長法  官  朱漢寶
                                    法  官  傅中樂
                                    法  官  張瑜鳳
以上正本係照原本作成。
本裁定不得抗告。
中    華    民    國    98    年    11    月    30    日
                                    書記官  羅元秀

司法院資訊處製作；財團法人民間司法改革基金會備份。
